臺灣高等法院刑事裁定
109年度抗字第2216號
抗  告  人  
即受 刑 人  紀韋廷



上列抗告人因聲請定其應執行刑案件，不服臺灣新北地方法院10
9年度聲字第3988號，中華民國109年10月22日第一審裁定（聲請
案號：臺灣新北地方檢察署109年度執聲字第2931號），提起抗
告，本院裁定如下：
    主  文
抗告駁回。
    理  由
一、原裁定意旨略以：本件受刑人即抗告人甲○○（下稱抗告人
    ）因犯不能安全駕駛致交通危險及強制猥褻等罪，經臺灣臺
    北、士林地方法院及原審法院先後判處如其附表所示之刑，
    並均分別確定在案。茲檢察官依抗告人請求聲請定其應執行
    之有期徒刑，原審法院審核認聲請為正當，定其應執行之刑
    為有期徒刑1年等語。
二、抗告意旨略以：抗告人不服被誤判強制猥褻，因案發當日影
    片不全，可以檢查當日倉庫、收銀檯及兩名證人口供狀況，
    萊爾富另二男一女（員工）未出庭，另名工讀女員工有聽我
    說要離開，怎能因朋友說該女員工喜歡我，沒抗拒，判我重
    罪，請再開庭確認等語。
三、按數罪併罰之定應執行刑，係出於刑罰經濟與責罰相當之考
    量，並非予以犯罪行為人或受刑人不當之利益，為一種特別
    的量刑過程，相較於刑法第57條所定科刑時應審酌之事項係
    對一般犯罪行為之裁量，定應執行刑之宣告，乃對犯罪行為
    人本身及所犯各罪之總檢視，除應考量行為人所犯數罪反應
    出之人格特性外，並應權衡審酌行為人之責任與整體刑法目
    的及相關刑事政策，在量刑權之法律拘束性原則下，依刑法
    第51條第5 款之規定，採限制加重原則，以宣告各刑中之最
    長期為下限，各刑合併之刑期為上限，但最長不得逾30年，
    資為量刑自由裁量權之外部界限，並應受法秩序理念規範之
    比例原則、平等原則、責罰相當原則、重複評價禁止原則等
    自由裁量權之內部抽象價值要求界限之支配，使以輕重得宜
    ，罰當其責，俾符合法律授與裁量權之目的，以區別數罪併
    罰與單純數罪之不同，兼顧刑罰衡平原則。個案之裁量判斷
    ，除非有全然喪失權衡意義或其裁量行使顯然有違比例、平
    等諸原則之裁量權濫用之情形，否則縱屬犯罪類型雷同，仍
    不得將不同案件裁量之行使比附援引為本案之量刑輕重比較
    ，以視為判斷法官本於依法獨立審判之授權所為之量刑裁奪
    有否裁量濫用之情事（最高法院100年度台上字第733號判決
    意旨參照）。又刑法第57條之規定，係針對個別犯罪為科刑
    裁量時，明定科刑基礎及尤應注意之科刑裁量事項，屬宣告
    刑之酌定。至數罪併罰合併定應執行刑之制度目的，在就所
    犯數罪，以各罪宣告刑為基礎，合併後綜合評價犯罪人最終
    應具體實現多少刑罰，方符合罪責相當要求並達刑罰目的。
    足見宣告刑與應執行刑有別，其應裁量事項，論理上應有不
    同。刑法第51條明定數罪併罰之方法，就宣告多數有期徒刑
    者，於該條第5 款所定界限內，其衡酌之裁量因子為何，法
    無明文。惟依其制度目的，應綜合評價各罪類型、關係、法
    益侵害之綜合效果，考量犯罪人個人特質，認應對之具體實
    現多少刑度，即足達到矯治教化之必要程度，並符罪責相當
    原則，以緩和宣告刑可能存在之不必要嚴苛。此裁量權之行
    使，屬實體法上賦予法院依個案裁量之職權，如所為裁量未
    逾法定刑範圍，且無違背制度目的、公平正義或濫用裁量權
    情形，即無違法可言（最高法院106 年度台抗字第25號裁定
    意旨參照）。
四、經查：
  ㈠本件抗告人因犯不能安全駕駛致交通危險及強制猥褻等罪，
    經臺灣臺北、士林地方法院及原審法院先後判處如原裁定附
    表所示之刑，均分別確定在案，有各該刑事判決及本院被告
    前案紀錄表附卷可憑，嗣經檢察官依抗告人請求向最後事實
    審之原審法院聲請定其應執行刑。揆諸前揭說明，本件應於
    各刑中之最長期（即有期徒刑9月）以上，各刑合併之刑期
    （即有期徒刑1年3月〈3月＋3月＋9月〉）以下，定其應執行之
    刑期；又抗告人所犯如原裁定附表編號1、2所示之犯罪，業
    經臺灣士林地方法院以108年度聲字第1175號裁定定其應執
    行刑為有期徒刑5月確定，亦有該刑事裁定在卷可參。從而
    ，原裁定就抗告人所犯如其附表所示各罪，定其應執行刑為
    有期徒刑1年，既在外部性界限（即1年3月）、內部性界限
    （即1年2月〈5月＋9月〉）之範圍內，自難認原審法院就本件
    裁量權之行使，有何違法或不當之處。
  ㈡抗告意旨指稱其並未犯強制猥褻罪，請求重新調查審理云云
    ，惟按法院依刑事訴訟法第477條第1項、刑法第53條之規定
    合併定應執行之刑者，乃就裁判確定前犯數罪而有二裁判以
    上者，依刑法第51條之規定，定其應執行之刑，無法審究各
    該確定判決之實體內容，而抗告意旨上開所指，係就已判決
    確定之實體事項再為爭執，並未就原審所定應執行刑之裁定
    有如何之違法或不當加以指摘，自難認係適法之抗告理由。
    抗告人執此作為抗告之理由，容有誤會，洵非可採。
五、綜上，原審所為本件定應執行刑之裁定，核無不合。抗告人
    提起抗告所執前開情詞，指摘原裁定不當，為無理由，應予
    駁回。
據上論斷，應依刑事訴訟法第412條，裁定如主文。
中　　華　　民　　國　　109 　年　　12　　月　　31　　日
                  刑事第十三庭  審判長法　官  王國棟
                                      法　官  呂煜仁 
                                      法　官  曹馨方
以上正本證明與原本無異。
如不服本裁定，應於收受送達後五日內向本院提出再抗告狀。
                                      書記官  陳靜姿
中　　華　　民　　國　　109 　年　　12　　月　　31　　日